【裁判字號】    97,易,2707
【裁判日期】    980317
【裁判案由】    恐嚇取財等
【裁判全文】
臺灣臺中地方法院刑事判決              97年度易字第2707號
公  訴  人  臺灣臺中地方法院檢察署檢察官
被      告  巳○○
                      之2
選任辯護人  何孟育律師
            張慶宗律師
被      告  甲○○
上列被告因恐嚇取財等案件，經檢察官提起公訴（96年度偵字第
25151號、97年度偵字第3946號），本院判決如下：
    主    文
巳○○、甲○○犯如附表所示之罪，各處如附表所示之刑，均應
執行有期徒刑貳年捌月。
扣案卯○○板信商業銀行存摺壹本、行動電話參支，及SIM 卡貳
張均沒收。
    事    實
一、緣甲○○、巳○○、午○○、己○○（以上二人嗣到案後另
    行審結）自96年7月間起，共同基於意圖為自己不法所有之
    犯意聯絡，陸續加入真實年籍不詳「小高」成年男子等人所
    組成之詐欺暨恐嚇取財集團，為該集團從事接電話，及提領
    贓款工作（即俗稱車手），渠等運作模式係先由該集團成員
    在報紙上刊登收購郵銀簿廣告，向有幫助詐欺不確定犯意之
    卯○○等6人，購入卯○○（已先行審結）所申請板信商業
    銀行帳戶（帳號：000 00000 000000號）、丑○○（已先行
    審結）所申請臺灣土地銀行帳戶（帳號：0000 00000000號
    ）、辛○○（已先行審結）所申請土地銀行宜蘭分行帳戶（
    帳號：00000000 0000號）、庚○○（已先行審結）所申請
    台北富邦銀行埔墘分行帳戶（帳號：000000000000號）、丁○○（已先行審結）台灣銀行新店分行帳戶（帳號：000000
     00號）、戊○○（嗣到案後另行審結）所申請華南銀行楠
    梓分行帳戶（0000000000 00號）後，將上揭帳戶寄送至臺
    中巿中清路之某客運站，再以電話聯絡甲○○、巳○○前往
    領取，該集團之人與巳○○、甲○○等人先以電話詐欺或恐
    嚇被害人，致被害人陷於錯誤，或心生畏懼後，即將款項匯
    入前揭人頭帳戶，其詳如下述，甲○○、巳○○、午○○、
    己○○即持上揭帳戶之存摺、提款卡及提款密碼，為該集團
    提領不法所得，而巳○○、甲○○、午○○、己○○可從提
    領之不法所得中分別抽取2.5%至4%為報酬。嗣經警搜索票在
    甲○○處，扣得卯○○上揭帳戶及用以與「小高」聯絡之行
    動電話3支（均含門號）、SIM卡2張，始悉上情。
（一）於96年8月16日，以電話向壬○○佯稱先匯款繳交手續費
      等費用，即可領取高額之中獎獎金，致壬○○陷於錯誤，
      而匯款新台幣（下同）6萬5,200元至卯○○之上揭帳戶。
（二）於96年7月下旬，以電話向子○○佯稱先匯款繳交手續費
      等費用，即可領取高額之中獎獎金，致子○○陷於錯誤，
      而自96年8月3日起，至同年月21日止，分別匯款14萬5,00
      0元至丑○○之上揭帳戶；匯款18萬元至丁○○之上揭帳
      戶；匯款54萬元至辛○○之上揭帳戶；匯款13萬元至卯○○之上揭帳戶；匯款74萬元至林秀樺之上揭帳戶。
（三）於96年8月16日，假冒公務員以電話向乙○○佯稱其因涉
      犯刑案，需將帳戶內存款轉出，致乙○○陷於錯誤，而將
      存款13萬元匯至庚○○之上揭帳帳戶內。
（四）於96年8月16日，以電話向辰○○佯稱先匯款繳交手續費
      等費用，即可領取高額之中獎獎金，致辰○○陷於錯誤，
      而匯款20萬元至庚○○之上揭帳戶。
（五）於96年8月10日，以電話向丙○○佯稱先匯款繳交手續費
      等費用，即可領取高額之中獎獎金，致丙○○陷於錯誤，
      而匯款14萬元至庚○○之上揭帳戶。
（六）於96年8月15日，假冒公務員以電話向癸○○佯稱其因涉
      犯刑案，需將帳戶內存款轉出，致癸○○陷於錯誤，而將
      存款6萬7,000元匯至庚○○之上揭帳帳戶內。
（七）於96年8月15日，以電話恐嚇寅○○如不依約交付贖款，
      即要將其所有停放在臺南巿東區○○街207號前失竊之車
      牌號碼8135─GK號自用小客車解體，致寅○○匯款4萬元
      至丁○○之上揭帳戶內。
（八）於96年8月28日，以電話向未○○佯稱先匯款繳交手續費
      等費用，即可領取高額之中獎獎金，致未○○陷於錯誤，
      而匯款6萬5,200元至卯○○之上揭帳戶。
二、案經臺中巿警察局移請臺灣臺中地方法院檢察署檢察官偵
    查起訴。
    理    由
一、刑事訴訟法第159條之5規定，被告以外之人於審判外之陳述
    ，雖不符前四條之規定，而經當事人於審判程序同意作為證
    據，法院審酌該言詞陳述或書面陳述作成時之情況，認為適
    當者，亦得為證據。當事人、代理人或辯護人於法院調查證
    據時，知有第159條第1項不得為證據之情形，而未於言詞辯
    論終結前聲明異議者，視為有前項之同意。本件壬○○、子
    ○○、辰○○、乙○○、丙○○、癸○○、寅○○、未○○
    等人於警詢時之陳述，係被告以外之人於審判外之陳述，當
    事人於本院調查證據時，知有第159條第1項不得為證據之情
    形，而未於言詞辯論終結前聲明異議者，視為同意作為證據
    。且本院認為其等僅就被害之情形為陳述，並未指認被告，
    並有提出與指述事實相符之證據，衡情應不至於誣指，並無
    不適當之情形，得作為本件之證據，另證人午○○、丁○○
    二人於偵查中之陳述，係被告以外之人於審判外之陳述，惟
    係於偵查中向檢察官所為陳述，就與被告巳○○、甲○○犯
    罪有關部分，並未具結，依法並無證據能力，不得為證據。
二、上揭犯罪事實，除子○○被詐欺匯款74萬元至林秀樺之帳戶
    部分之事實外，業據被告甲○○、巳○○自白不諱，然查，
    除被告在本院自白外，關於被害人子○○被詐欺匯款74萬元
    至林秀樺之帳戶部分之犯罪事實，亦據被告二人於偵查中自
    白不諱，復經證人即被害人壬○○、子○○、辰○○、乙○○、丙○○、癸○○、寅○○、未○○等人於警詢時指訴綦
    詳，且有證人壬○○、子○○、辰○○、乙○○、丙○○、
    癸○○、寅○○、未○○等人提出之匯款單據、同案被告卯
    ○○、丑○○、辛○○、庚○○、丁○○、戊○○之上揭帳
    開戶資料及往來明細，與在被告甲○○處，扣得卯○○之上
    揭帳戶存摺、被告與「小高」聯絡之行動電話3支（均含門
    號）、SIM卡2張可稽，被告巳○○於本院審理中雖另辯稱伊
    只做五月至七月，八月即未參與等語，被告甲○○亦附合其
    詞，被告巳○○所辯顯係卸責，被告甲○○則為迴護被告巳
    ○○之詞，綜上所述，被告二人所辯，尚無可採，事證明確
    ，被告等之犯行，均堪認定。
三、核被告甲○○、巳○○所為，均係犯刑法第339條第1項詐欺
    罪、及刑法第346條第1項之恐嚇取財罪。被告甲○○、巳○○二人，與午○○、己○○、「小高」有犯意聯絡及行為分
    擔，均為共同正犯。就被害人子○○部分，被害人子○○雖
    有多次匯款行為，惟均為被告等人接續犯行之一部分，僅構
    成單一詐欺罪；另就被害人寅○○部分，被告等人係犯恐嚇
    取財罪，公訴人於起訴書漏未敘及，惟於本院辯論時已補正
    ，附此敘明，被告二人所犯上開數罪，詐欺罪與詐欺罪間雖
    罪名相同，惟犯意各別，詐欺罪與恐嚇取財罪，係罪名互異
    ，犯意各別，均係數罪併罰。爰審酌被告二人最近五年內未
    有犯罪前科，有台灣高等法院被告前案紀錄表在卷可參，犯
    後坦承大部分犯行，態度良好，及其所生損害、所得利益，
    及平日生活情形、犯罪動機等一切情狀，分別量處如主文所
    示之刑，及定應執行刑，末查，扣案卯○○帳板信商業銀行
    存摺壹本、行動電話參支及SIM卡貳張，均係共犯「小高」
    之人所有，且為供犯罪所用之物，業據被告供明在卷，均依
    刑法第38條第一項第二款規定沒收。其餘扣案之物雖亦為「
    小高」所有，惟未能證明係供被告犯罪所用，不予沒收。
四、據上論斷，應依刑事訴訟法第二百九十九條第一項前段，刑
    法第二十八條、第三百三十九條第一項、第三百四十六條第
    一項、第五十一條第五款、第三十八條第一項，刑法施行法
    第一條之一，判決如主文。
中    華    民    國    98    年    3     月    17    日
                  刑事第一庭    審判長法  官  林宜民
                                      法  官  許惠瑜
                                      法  官  林清鈞
以上正本證明與原本無異。
如不服本判決應於收受判決後10日內向本院提出上訴書狀，並應
敘述具體理由；其未敘述上訴理由者，應於上訴期間屆滿後20日
內向本院補提理由書（均須按他造當事人之人數附繕本）「切勿
逕送上級法院」。
                                      書記官  陳貴卿
中    華    民    國    98    年    3     月    17    日
附錄論罪科刑法條
中華民國刑法第339條第1項
意圖為自己或第三人不法之所有，以詐術使人將本人或第三人之
物交付者，處5年以下有期徒刑、拘役或科或併科1千元以下罰金
中華民國刑法第346條第1項
意圖為自己或第三人不法之所有，以恐嚇使人將本人或第三人之
物交付者，處6月以上5年以下有期徒刑，得併科1千元以下罰金
 附表
┌────┬────┬────┬─────┬───────┐
│編   號 │時    間│被 害 人│被害金額  │罪名及宣告刑  │
├────┼────┼────┼─────┼───────┤
│  一    │96.8.16 │壬○○  │6萬5200 元│共同犯詐欺罪，│
│        │        │        │          │各處有期徒刑柒│
│        │        │        │          │月            │
├────┼────┼────┼─────┼───────┤
│  二    │96.8.3~ │子○○  │173萬5000 │共同犯詐欺罪，│
│        │96.8.21 │        │元        │各處有期徒刑壹│
│        │        │        │          │年貳月        │
├────┼────┼────┼─────┼───────┤
│  三    │96.8.16 │乙○○  │  13萬元  │共同犯詐欺罪，│
│        │        │        │          │各處有期徒刑捌│
│        │        │        │          │月            │
├────┼────┼────┼─────┼───────┤
│  四    │96.8.16 │辰○○  │  20萬元  │共同犯詐欺罪，│
│        │        │        │          │各處有期徒刑玖│
│        │        │        │          │月            │
├────┼────┼────┼─────┼───────┤
│  五    │96.8.10 │丙○○  │  14萬元  │共同犯詐欺罪，│
│        │        │        │          │各處有期徒刑捌│
│        │        │        │          │月            │
├────┼────┼────┼─────┼───────┤
│  六    │96.8.15 │癸○○  │6萬7000元 │共同犯詐欺罪，│
│        │        │        │          │各處有期徒刑柒│
│        │        │        │          │月            │
├────┼────┼────┼─────┼───────┤
│        │        │        │          │共同犯恐嚇取財│
│  七    │96.8.15 │寅○○  │  4萬元   │罪，各處有期徒│
│        │        │        │          │刑玖月        │
├────┼────┼────┼─────┼───────┤
│  八    │96.8.28 │未○○  │6萬5200元 │共同犯詐欺罪，│
│        │        │        │          │各處有期徒刑柒│
│        │        │        │          │月            │
└────┴────┴────┴─────┴───────┘


司法院資訊處製作；財團法人民間司法改革基金會備份。
